pt-BR: Fonte de colágeno: Bovino (carne bovina); Galinha; Membrana da casca de ovo; Marinho (peixe); Animal misto; Múltiplas fontes; À base de plantas; Suíno (carne suína); Vegano; Outro
zh-CN: 胶原蛋白来源: 牛源（牛肉）; 鸡肉; 蛋壳膜; 海洋（鱼类）; 混合动物源; 多源; 植物肉; 猪源（猪肉）; 严格素食; 其他
ko: 콜라겐 공급원: 소 (쇠고기); 닭고기; 달걀 껍질 막; 해양 (생선); 혼합 동물; 다중 공급원; 식물 기반; 돼지 (돼지고기); 비건; 기타
da: Kollagenkilde: Bovin (oksekød); Kylling; Æggeskalsmembran; Marin (fisk); Blandet animalsk; Multikilde; Plantebaseret; Svin (svinekød); Vegansk; Andet
it: Fonte di collagene: Bovino (manzo); Chicken; Membrana del guscio d'uovo; Marino (pesce); Animale misto; Multi-sorgente; A base vegetale; Suino (maiale); Vegan; Altro
nb: Kollagenkilde: Storfe (biff); Kylling; Eggeskallmembran; Marin (fisk); Blandet animalsk; Multikilde; Plantebasert; Svin (svinekjøtt); Vegan; Annet
zh-TW: 膠原蛋白來源: 牛（牛肉）; 雞肉; 蛋殼膜; 海洋（魚）; 混合動物; 多源; 植物性; 豬（豬肉）; 素食; 其他
th: แหล่งคอลลาเจน: วัว (เนื้อ); ไก่; เยื่อเปลือกไข่; ทางทะเล (ปลา); สัตว์ผสม; หลายแหล่ง; เนื้อทำจากพืช; หมู (เนื้อหมู); วีแกน; อื่นๆ
es: Fuente de colágeno: Bovino (res); Pollo; Membrana de cáscara de huevo; Marino (pescado); Animal mixto; Fuente múltiple; De origen vegetal; Porcino (cerdo); Vegano; Otros
sv: Kollagenkälla: Nötkreatur (nötkött); Kyckling; Äggskalsmembran; Marint (fisk); Blandade animaliska källor; Flera källor; Växtbaserad; Svin (fläsk); Vegan; Övrigt
lt-LT: Kolageno šaltinis: Galvijų (jautiena); Vištos; Kiaušinio lukšto membrana; Jūros (žuvis); Mišrūs gyvūniniai; Kelių šaltinių; Augalinės kilmės; Kiaulienos; Veganiškas; Kita
ru: Источник коллагена: Бычий (говядина); Курица; Мембрана яичной скорлупы; Морской (рыба); Смешанный животный; Многоисточниковый; На растительной основе; Свиной (свинина); Веганский; Другой
cs: Zdroj kolagenu: Hovězí; Kuřecí maso; Membrána ze skořápky vajec; Mořský (rybí); Smíšený živočišný; Více zdrojů; Na rostlinné bázi; Vepřový; Veganské; Jiné
nl: Collageenbron: Runder (rundvlees); Kip; Eierschaalmembraan; Marien (vis); Gemengd dierlijk; Meerdere bronnen; Plantaardig; Varkens (varkensvlees); Vegan; Andere
ro-RO: Sursă de colagen: Bovină (vită); Pui; Membrană de coajă de ou; Marină (pește); Amestec animal; Surse multiple; Pe bază de plante; Porcină (porc); Vegan; Altele
vi: Nguồn collagen: Bò (thịt bò); Gà; Màng vỏ trứng; Biển (cá); Động vật hỗn hợp; Đa nguồn; Thịt chay; Heo (thịt heo); Vegan; Khác
sk-SK: Zdroj kolagénu: Hovädzí; Sliepka; Membrána vaječnej škrupiny; Morský (ryby); Zmiešaný živočíšny; Viaczdrojový; Rastlinné; Bravčový; Vegánsky; Iné
pl: Źródło kolagenu: Wołowy (wołowina); Kurczak; Błona skorupy jaja; Morski (ryby); Mieszany zwierzęcy; Wieloźródłowy; Roślinny; Wieprzowy (wieprzowina); Wegańska; Inne
en: Collagen source: Bovine (beef); Chicken; Eggshell membrane; Marine (fish); Mixed animal; Multi-source; Plant-based; Porcine (pork); Vegan; Other
fr: Source de collagène: Bovin (bœuf); Poulet; Membrane de coquille d'œuf; Marin (poisson); Animal mixte; Multi-source; À base de plantes; Porcin (porc); Vegan; Autre
sl-SI: Vir kolagena: Goveji (govedina); Piščanec; Membrana jajčne lupine; Morski (ribi); Mešano živalsko; Večviren; Na rastlinski osnovi; Prašičji (svinjina); Vegansko; Drugo
de: Kollagenquelle: Rind; Hähnchen; Eierschalenmembran; Meeresfrüchte (Fisch); Gemischt tierisch; Mehrere Quellen; Auf pflanzlicher Basis; Schwein; Vegan; Sonstiges
tr: Kolajen kaynağı: Sığır (dana eti); Tavuk; Yumurta kabuğu zarı; Deniz (balık); Karışık hayvan; Çoklu kaynak; Bitki bazlı; Domuz (domuz eti); Vegan; Diğer
hu: Kollagénforrás: Szarvasmarha (marha); Csirke; Tojáshéj membrán; Tengeri (hal); Vegyes állati; Többféle forrásból; Növényi alapú; Sertés (disznó); Vegán; Egyéb
hr-HR: Izvor kolagena: Goveđi (govedina); Piletina; Membrana ljuske jajeta; Morski (riba); Miješani životinjski; Više izvora; Na biljnoj bazi; Svinjski (svinjetina); Vegansko; Ostalo
bg-BG: Източник на колаген: Говежди; Пиле; Мембрана от яйчена черупка; Морски (рибен); Смесен животински; От множество източници; Растителна основа; Свински; Веган; Други
ja: コラーゲン源: 牛由来（ビーフ）; 鶏肉; 卵殻膜; 海洋性（魚）; 混合動物; マルチソース; 植物由来; 豚由来（ポーク）; ビーガン; その他
fi: Kollageenin lähde: Nauta; Kana; Munankuoren kalvo; Kala (meri); Sekoitus eläimistä; Useita lähteitä; Kasvipohjainen; Sika; Vegaani; Muu
pt-PT: Fonte de colagénio: Bovino (carne); Frango; Membrana de casca de ovo; Marinho (peixe); Animal misto; Multi-origem; À base de plantas; Suíno (porco); Vegano; Outro
el: Πηγή κολλαγόνου: Βοοειδή (βόειο); Κοτόπουλο; Μεμβράνη κελύφους αυγού; Θαλάσσιο (ψάρι); Μικτό ζωικό; Πολλαπλές πηγές; Φυτικής προέλευσης; Χοιρινό; Βίγκαν; Άλλο